臺灣臺北地方法院刑事判決　　九十四年度訴字第一一二三號
　　公　訴　人　臺灣臺北地方法院檢察署檢察官
　　被　　　告　甲○○
上列被告因搶奪等案件，經臺灣臺北地方法院檢察署檢察官提起
公訴（九十四年度偵字第一二七六九號），本院依通常程序審理
，因被告於準備程序進行中就被訴事實為有罪之陳述，且所犯非
死刑、無期徒刑、最輕本刑為三年以上有期徒刑之罪或高等法院
管轄第一審案件，經告知簡式審判程序之旨，並聽取檢察官及被
告等意見後，經本院合議庭裁定由受命法官獨任進行簡式審判程
序，本院判決如下：
    主  文
甲○○共同意圖為自己不法之所有，而搶奪他人之動產，累犯，
處有期徒刑壹年。如附表所示之偽造簽名捌枚均沒收。
    事  實
一、甲○○前因犯搶奪罪，於民國九十二年七月三日經本院以九
    十二年訴字第一一０七號刑事判決判處有期徒刑十月，並於
    九十二年八月八日確定，又因犯恐嚇罪，於九十三年一月十
    六日經本院以九十二年訴字第一七七一號刑事判決判處有期
    徒刑六月，如易科罰金以三百元折算一日，並於九十三年二
    月二十一日確定，上開二罪經本院裁定應執行刑一年三月，
    並已於九十三年八月十一日因縮刑期滿執行完畢（已構成累
    犯），猶不知悔改，竟與庚○○（現因本案通緝中）共同基
    於意圖為自己不法所有之概括犯意聯絡，先於九十四年七月
    十二日晚間十八時許，在臺北市○○路與興隆路口，由甲○○徒手竊取張正宗所有、其妻己○○所使用之車號ＧＧＦ六
    七二號重型機車一輛，並相互搭載騎乘尋找搶奪對象，嗣因
    該機車性能不佳，甲○○、庚○○二人即將之丟棄於臺北市
    ○○○路二段一０三號前。二人並承前犯意於同日晚間十九
    時四十分許，在臺北市○○○路與金山南路口，由甲○○徒
    手竊取丁○○所有之車號ＧＣＸ九七五號重型機車一輛，並
    由庚○○騎該機車載甲○○尋找搶奪對象。至同日晚間二十
　　時許，二人騎經臺北市○○○路○段一六二號前，見乙○○
  　一人提皮包一只獨行，甲○○即下車尾隨，趁乙○○不注意
    之際，由後搶奪乙○○所有之LV牌圓桶皮包一只後（內有OK
    WAPI五一六型手機一支、健保卡及身分證各一張、信用卡三
    張、現金新臺幣（下同）二千元），隨即跳上在前方等候之
    庚○○所騎未熄火之機車逃逸。二人得手後，除將皮包、手
    機變現花用外，竟共同基於行使偽造私文書及詐欺取財之概
    括犯意聯絡，由甲○○持乙○○之信用卡，連續冒用乙○○
    之名義在簽帳單上偽造乙○○之英文簽名，以為乙○○刷卡
    簽帳消費之意，並交付店員而行使，使店員誤以為係乙○○
    本人消費致陷於錯誤，因而交付衣服、鞋子等商品予甲○○
    （信用卡之發卡銀行、卡號，及簽帳消費之時間、店家、金
    額及偽造簽名均詳如附表所示），二人以此方式詐得財物而
    朋分使用，足以生損害於乙○○、發卡銀行及財團法人聯合
    信用卡管理中心對於信用卡簽帳消費管理之正確性。嗣臺北
    市政府警察局大安分局和平東路派出所員警獲報循線查獲甲○○、庚○○，並扣得甲○○因前開犯行所得之球鞋三雙、
    上衣一件，及庚○○因前開犯行所分得之上衣二件。
二、案經乙○○訴由臺北市政府警察局大安分局報請臺灣臺北地
    方法院檢察署檢察官偵查後起訴，由本院依通常程序審理，
    因甲○○於準備程序進行中就被訴事實為有罪之陳述，且其
    所犯非死刑、無期徒刑、最輕本刑為三年以上有期徒刑之罪
    或高等法院管轄第一審案件，經告知簡式審判程序之旨，並
    聽取檢察官及甲○○之意見後，經本院合議庭裁定由受命法
    官獨任進行簡式審判程序。
    理  由
一、訊據被告甲○○對於上揭犯罪事實業於警詢、偵查及本院審
    理時均坦承不諱（見臺灣臺北地方法院檢察署九十四年偵字
    第一二七六九號卷第十一頁至第十四頁、第七十三頁），核
    與證人乙○○及被害人丁○○、己○○、戊○○、丙○○於
    偵查中所述相符（見同偵查卷第一百零七頁、第二十頁至第
    三十頁），並與同案被告庚○○於警詢、偵查中所述一致（
    見同偵查卷第十八頁、第七十四頁），並有簽帳單影本在卷
    可憑（見本院卷第一百頁至第一百零二頁、第一百零五頁至
    第一百零八頁），及被告甲○○因前開犯行所得之球鞋三雙
    、上衣一件暨同案被告庚○○因前開犯行所分得之上衣二件
    扣案可資佐證。被告冒乙○○之名行使其信用卡刷卡消費，
    並偽簽簽帳單詐騙商品，足以生損害於乙○○、發卡銀行及
    財團法人聯合信用卡處理中心對於信用卡簽帳消費管理之正
    確性，事證明確，被告犯行堪以認定。
二、按持信用卡交易後，店員交付予持卡人簽名之簽帳單係一式
    三聯或一式二聯，其中第一聯由持卡人簽名後（同時複寫第
    二、三聯），即由特約商店交持卡人收執，係表明持卡人同
    意依照信用卡使用約定，一經使用或訂購物品均應按所示之
    全部金額，付款予發卡銀行之全部金額，故持卡人於該簽帳
    單簽名之用意與票據背書大致相同，皆係對所簽之金額負責
    之意，具私文書性質，其中第二聯、第三聯則由持卡人提出
    交付予特約商店，特約商店將第二聯存查，第三聯則轉交由
    聯合信用卡中心存查。被告竊取機車為搶奪工具，並持搶奪
    所得之信用卡，前往商店刷卡消費詐購商品，並於簽帳單上
    偽造簽名，核被告所為，係犯刑法第三百二十條第一項之竊
    盜罪，第三百二十五條第一項之搶奪罪，第二百十六條、第
    二百十條之行使偽造私文書罪，第三百三十九條第一項之詐
    欺取財罪。被告與庚○○就前開犯行間，互有犯意聯絡與行
    為分擔，應論以共同正犯。被告於簽帳單上偽簽乙○○之英
    文姓名複印各聯後交還商店人員，其偽造署押之行為係偽造
    私文書（簽帳單）之部分行為，及其偽造私文書之低度行為
    ，應為其後行使之高度行為所吸收，均不另論罪。被告二次
    行竊機車及八次行使偽造私文書之行為，各均時間緊接，方
    法相同，且各均觸犯構成要件相同之罪名，顯均基於概括犯
    意為之，各依連續犯規定論以一罪，並依法加重其刑。被告
    竊取機車供搶奪之用，搶奪後行使偽造私文書，及行使偽造
    私文書以詐欺取財等犯行，其間均有方法目的、原因結果之
    關聯，均應依刑法第五十五條之牽連犯規定，從一重依搶奪
    罪處斷。被告前因犯搶奪罪，於九十二年七月三日經本院以
    九十二年訴字第一一０七號刑事判決判處有期徒刑十月，並
    於九十二年八月八日確定，又因犯恐嚇罪，於九十三年一月
    十六日經本院以九十二年訴字第一七七一號刑事判決判處有
    期徒刑六月，如易科罰金以三百元折算一日，並於九十三年
    二月二十一日確定，上開二罪經本院裁定應執行刑一年三月
    ，並已於九十三年八月十一日因縮刑期滿執行完畢，有卷附
    之臺灣高等法院被告全國前案紀錄表可稽，其受有期徒刑之
    執行完畢後，五年以內再犯本件有期徒刑以上之罪，為累犯
    ，應加重其刑。爰審酌被告犯罪之動機、目的、方法，所犯
    對社會治安已有一定危害，非以刑罰教化不能收其效，惟其
    犯後坦承犯行態度良好，自承因受毒品危害致罹刑章，願藉
    此次服刑機會戒絕毒癮遠離犯罪，及正處青年仍有教化可能
    等一切情狀，量處如主文所示之刑。如附表所示之偽造簽名
    八枚，應依刑法第二百十九條規定宣告沒收，併此敘明。
據上論斷，應依刑事訴訟法第二百七十三條之一第一項前段，第
二百九十九條第一項前段，刑法第二十八條、第三百二十條第一
項、第三百二十五條第一項、第二百十六條、第二百十條、第三
百三十九條第一項、第五十五條、第四十七條、第二百十九條，
罰金罰鍰提高標準條例第一條前段，判決如主文。
本案經檢察官李建論到庭執行職務。
中    華    民    國  九十四  年  十一  月   二十二   日
                  刑事第十一庭法  官  陳正昇
以上正本證明與原本無異。
如不服本判決，應於判決送達後十日內向本院提出上訴狀（應抄
附繕本）。告訴人或被害人如對於本判決不服者，應具備理由請
求檢察官上訴，其上訴期間之計算係以檢察官收受判決正本之日
期為準。
                              書記官  陳豪達
中    華    民    國  九十四  年  十一  月   二十四   日
